臺灣板橋地方法院刑事判決　　　　　　　　　　　　九十一年度易字第二八七號
　　公　訴　人　臺灣板橋地方法院檢察署檢察官
　　被　　　告　卯○○　男　三.
　　　　　　　　丑○○　男　三.
　　　　　　　　癸○○　女　三.
　　　　　　　　丙○○　男　三.
　　　　　　　　乙○○　男　六.
　　　　　　　　辛○○　男　四.
　　　　　　　　丁○○　男　三.
　　　　　　　　甲○○　男　三.
　　　　　　　　子○○　女　三.
　　　　　　　　壬○○　男　四.
　　　　　　　　己○○　男　十.
　　　　　　　　寅○○　男　四.
　　　　　　　　庚○○　女　六.
　　　　　　　　戊○○　男　六.
　　　　　　　　辰○○　男　三.
右列被告因賭博案件，經檢察官提起公訴（九十一年度偵字第一七二二七、一八三０
五號），本院判決如左：
    主  文
卯○○共同以賭博為常業，處有期徒刑陸月，併科罰金壹萬元，有期徒刑如易科罰金
，罰金如易服勞役，均以參佰元折算壹日。扣案之電動賭博機具「超九」參拾壹台（
含ＩＣ板參拾壹塊）、新台幣壹萬參仟元、監視器螢幕貳台、監視器鏡頭伍個、遙控
器貳個、會員名冊壹本、報表捌張均沒收。
丑○○共同以賭博為常業，累犯，處有期徒刑伍月，如易科罰金，以參佰元折算壹日
。扣案之電動賭博機具「超九」參拾壹台（含ＩＣ板參拾壹塊）、新台幣壹萬參仟元
、監視器螢幕貳台、監視器鏡頭伍個、遙控器貳個、會員名冊壹本、報表捌張均沒收
。
癸○○共同以賭博為常業，處有期徒刑參月，如易科罰金，以參佰元折算壹日。緩刑
參年。扣案之電動賭博機具「超九」參拾壹台（含ＩＣ板參拾壹塊）、新台幣壹萬參
仟元、監視器螢幕貳台、監視器鏡頭伍個、遙控器貳個、會員名冊壹本、報表捌張均
沒收。
丙○○、乙○○、辛○○、丁○○、甲○○、子○○、壬○○、己○○、寅○○、庚○○、戊○○、辰○○在公眾得出入之場所賭博財物，各處罰金壹仟元，如易服勞役
，均以參佰元折算壹日。扣案之電動賭博機具「超九」參拾壹台（含ＩＣ板參拾壹塊
）、新台幣壹萬參仟元均沒收。
    事  實
一、卯○○明知未依電子遊戲場業管理條例辦理營利事業登記者，不得經營電子遊戲
    場業，竟基於經營電子遊戲場及常業賭博之故意，自民國九十一年八月二十五日
    起，在台北縣板橋市○○街一之十二號公眾得出入之場所內，設置電動賭博機具
    「超九」三十一台（含ＩＣ板三十一塊）經營電子遊戲場。並自九十一年八月二
    十六日起，以月薪新台幣（下同）二萬元之代價，聘僱與其有共同常業賭博犯意
    聯絡之癸○○為開分員，擔任現場開分、洗分兌換現金及倒茶水之工作；並自九
    十一年八月二十八日起，以月薪二萬元之代價，聘僱與其有共同常業賭博犯意聯
    絡之丑○○（有賭博前科，於八十六年間因賭博案件經本院判處有期徒刑五月，
    如易科罰金，以三百元折算一日，於八十七年一月二十三日易科罰金執行完畢）
    為現場負責人，擔任現場秩序維護及過濾進出客人身分之工作。其賭博方式為將
    現場「超九」分成二區，分別以一比五、一比十之方式開分把玩機具，每次最低
    開分為五百分及一千分，可在八分至八十分之間任意押注分數，如押中連線可得
    倍數不等之積分，最高至十萬分止，於遊戲結束後再以積分總數依原開分比例兌
    換現金，如未押中，賭資即歸卯○○取得，三人共同以此方式在上址與不特定之
    賭客賭博財物，並均賴以為生，恃之為常業。嗣於九十一年九月四日下午五時許
    ，適有賭客丙○○、乙○○、辛○○、丁○○、甲○○、子○○、壬○○、己○○、寅○○、庚○○、戊○○、辰○○等人在上址店內以「超九」賭具與卯○○
    等人賭博財物時，為警當場查獲，並扣得當場賭博之機具「超九」三十一台（含
    ＩＣ板三十一塊），櫃檯即兌換籌碼處之賭資一萬三千元；及卯○○所有供卯○○、丑○○、癸○○常業賭博犯罪用之監視螢幕二台、監視器鏡頭五個、遙控器
    二個、會員名冊一本、報表八張。
二、案經台北縣政府警察局板橋分局報請台灣板橋地方法院檢察署檢察官偵查起訴。
    理  由
一、訊據被告卯○○對於右揭時地，未依電子遊戲場業管理條例辦理營利事業登記，
    即行營業擺設電動賭博機具與人賭博財物之犯罪事實；被告丑○○、癸○○對於
    右揭時地受僱現場管理、開分、洗分與人賭博財物之犯罪事實；被告丙○○、乙○○、辛○○、丁○○、甲○○、子○○、壬○○、庚○○、戊○○、辰○○等
    人對於在右揭公眾得出入之場所賭博財物之犯罪事實，於警詢時及偵審中，均坦
    承不諱。被告己○○、寅○○二人對於在右揭公眾得出入之場所賭博財物之犯罪
    事實，於警詢時及偵查中，亦供承不諱，互核其所述情節相符。此外，另有電動
    賭博機具「超九」三十一台（含ＩＣ板三十一塊）、賭資一萬三千元、監視器螢
    幕二台、監視器鏡頭五個、遙控器二個、會員名冊一本、報表八張等物扣案可供
    佐證。本案事證明確，被告卯○○經營電子遊戲場、常業賭博，被告丑○○、癸○○常業賭博，被告丙○○、乙○○、辛○○、丁○○、甲○○、子○○、壬○○、己○○、寅○○、庚○○、戊○○、辰○○普通賭博之犯行，均堪認定。
二、核被告卯○○所為，係犯電子遊戲場業管理條例第二十二條之未經登記擅自經營
    電子遊戲場業罪及刑法第二百六十七條之常業賭博罪。被告丑○○、癸○○所為
    ，係犯刑法第二百六十七條之常業賭博罪。被告丙○○、乙○○、辛○○、丁○○、甲○○、子○○、壬○○、己○○、寅○○、庚○○、戊○○、辰○○所為
    ，則係犯刑法第二百六十六條第一項前段之普通賭博罪。被告卯○○所犯二罪間
    ，有方法結果之牽連關係，為牽連犯，應依刑法第五十五條之規定，從一重論以
    刑法第二百六十七條常業賭博罪。另被告癸○○自九十一年八月二十六日受僱時
    起，被告丑○○自九十一年八月二十八日受僱時起，與被告卯○○所涉之常業賭
    博犯行間，有犯意之聯絡，行為之分擔，均應論以共同正犯。又被告丑○○有賭
    博前科，於八十六年間因賭博案件經本院判處有期徒刑五月，如易科罰金，以三
    百元折算一日，於八十七年一月二十三日易科罰金執行完畢，有台灣高等法院檢
    察署刑案紀錄簡覆表、台灣板橋地方法院檢察署刑案資料查註記錄表各一紙附卷
    可按，其於刑之執行完畢後五年內，再犯本件有期徒刑以上之刑之罪，為累犯，
    應依刑法第四十七條之規定加重其刑。爰分別審酌被告卯○○等人犯罪之動機、
    目的、手段，犯罪所生之危害，經營之規模，經營之時間，被告丑○○、癸○○
    僅係受僱擔任管理及開分工作，及各被告犯罪後均坦承犯行，態度尚稱良好等一
    切情狀，分別量處如主文所示之刑，並就被告卯○○部分諭知有期徒刑如易科罰
    金，罰金如易服勞役；被告丑○○、癸○○部分諭知有期徒刑如易科罰金；被告
    丙○○、乙○○、辛○○、丁○○、甲○○、子○○、壬○○、己○○、寅○○
    、庚○○、戊○○、辰○○部分諭知罰金如易服勞役之折算標準，以資懲儆。又
    被告癸○○未曾受有期徒刑以上刑之宣告，有台灣高等法院檢察署刑案紀錄簡覆
    表、台灣板橋地方法院檢察署刑案資料查註紀錄表各一紙可稽，其因一時失慮，
    始受僱擔任開分工作，致偶罹刑典，惟其僅工作十日即為警查獲，時間不長，且
    其事後已坦承犯行，深具悔意，經此刑之宣告後，應知警惕而無再犯之虞，本院
    因認對其所宣告之刑以暫不執行為當，爰予以宣告被告癸○○緩刑三年，用啟自
    新。
三、扣案之「超九」三十一台（含ＩＣ板三十一塊），係當場賭博之機具；賭資一萬
    三千元，係櫃檯即兌換籌碼處之財物；應依刑法第二百六十六條第二項之規定宣
    告沒收。另扣案之監視器螢幕二台、監視器鏡頭五個、遙控器二個、會員名冊一
    本、報表八張，則係被告卯○○所有，供被告卯○○、丑○○、癸○○三人常業
    賭博犯罪用之物，均應依刑法第三十八條第一項第二款之規定宣告沒收。
四、被告己○○、寅○○二人經合法傳喚無正當理由不到庭，本院認其所涉部分係應
    處罰金之案件，故不待其陳述，逕為一造辯論判決。
據上論斷，應依刑事訴訟法第三百零六條、第二百九十九條第一項前段，電子遊戲場
業管理條例第二十二條，刑法第十一條前段、第二十八條、第二百六十七條、第二百
六十六條第一項前段、第二項、第五十五條、第四十七條、第四十一條第一項前段、
第四十二條第二項、第七十四條第一款、第三十八條第一項第二款，罰金罰鍰提高標
準條例第一條前段、第二條，判決如主文。
本案經檢察官張云綺到庭執行職務。
中      華      民      國    九十一    年     十一     月     二十     日
                        臺灣板橋地方法院刑事第三庭
                                            法  官  鄭  水  銓
右正本證明與原本無異。
如不服本判決，應於判決送達後十日內，向本院提出上訴狀。
                                            書記官  謝  明  倫
中      華      民      國    九十一    年     十一     月     二十     日
附錄本案論罪科刑法條全文：
刑法第二百六十七條
以賭博為常業者，處二年以下有期徒刑，得併科一千元以下罰金。
刑法第二百六十六條
在公共場所或公眾得出入之場所賭博財物者，處一千元以下罰金。但以供
人暫時娛樂之物為賭者，不在此限。
當場賭博之器具與在賭檯或兌換籌碼處之財物，不問屬於犯人與否，沒收
之。
電子遊戲場業管理條例第二十二條
違反第十五條規定者，處行為人一年以下有期徒刑、拘役或併科新台幣五十萬元以上
二百五十萬元以下罰金。
